【裁判字號】    95,交抗,875
【裁判日期】    951110
【裁判案由】    違反道路交通管理處罰條例
【裁判全文】
臺灣高等法院交通事件裁定             95年度交抗字第875號
    抗  告  人  甲○○
    即受處分人
上列抗告人因違反道路交通管理處罰條例案件，不服臺灣臺北地
方法院，中華民國95年9月26日所為裁定（95年度交聲字第832
號），提起抗告，裁定如下：
    主      文
抗告駁回。
    理      由
一、原裁定意旨略以，抗告人甲○○於民國95年6月26日上午7時
    53分許，騎乘第MC9-126號牌重型機車，在臺北市中正區○
    ○○路136巷口，違反禁止左轉標誌左轉，為在該處執勤的
    臺北市政府警察局交通大隊直屬第三分隊員警當場攔停舉發
    的事實，為抗告人所不否認，並經證人即舉發之員警楊宗融
    於原法院調查時結證明確，且有臺北市政府警察局舉發違反
    道路交通管理事件掌電字第A4L403623號通知單、臺北市政
    府警察局交通警察大隊95年7月31日北市警交大執字第09533
    082400號書函、舉發地點現場照片、證人楊宗融當庭所繪製
    的現場圖可憑。因認原處分機關對抗告人前述違規行為，依
    道路交通管理處罰條例第48條第1項第2款、第63條第1項第1
    款，及違反道路交通管理事件統一裁罰基準表規定，裁處受
    處分人罰鍰新台幣6百元，並記違規點數1點，並無不當。抗
    告人聲明異議無理由，駁回其異議聲明。
二、抗告意旨略以，抗告人於95年9月19日才收到應於95年9月15
    日到庭的傳票，原法院未再傳喚抗告人到庭答辯，訴訟程序
    違法。值勤員警在臺北市中正區○○○路○段136巷尾，違反
    公開值勤規定等語。
三、裁判，除依本法應以判決行之者外以裁定行之。判決，除有
    特別規定外，應經當事人之言詞辯論為之。裁定因當庭之聲
    明而為之者，應經訴訟關係人之言詞陳述。為裁定前有必要
    時得調查事實。刑事訴訟法第220、221、222條明文規定。
    法院為裁定，除認「有必要時，得調查事實」外，並不以訴
    訟關係人到庭言詞陳述為必要。
    抗告人收受傳票日期雖已逾調查事實庭期，原法院如認事實
    明確，未再傳喚抗告人到庭陳述意見，其訴訟程序依法並無
    違誤。
四、汽車駕駛人轉彎時不依標誌、標線、號誌指示者，處新臺幣
    6百元以上1千8百元以下罰鍰，並記違規點數1點，道路交通
    管理處罰條例第48條第1項第2款、第63條第1項第1款分別規
    定。
    道路交通管理處罰條例所稱之「汽車」，依道路交通管理處
    罰條例第3條第8款規定，包括「機器腳踏車」。
五、抗告人於上述時、地轉彎，不依標誌、標線、號誌指示之違
    規行為，已據證人即舉發之臺北市政府警察局交通大隊直屬
    第三分隊員警楊宗融於原法院調查時，具結證實：「95 年6
    月26日上午7時53分許，我身著警察制服，在臺北市中正區
    ○○○路1段136巷中段路旁明顯處，面向重慶南路136巷入
    口，執行重慶南路1段調撥車道路況查報，及取締重慶南路1
    段機車違規左轉勤務。當時受處分人騎乘第MC9-126號牌重
    型機車，由重慶南路1段136巷口，切入快車道左轉進入重慶
    南路136巷。我看見受處分人違規左轉，我就吹哨請受處分
    人路邊停車，告訴受處分人重慶南路1段路燈桿上，離地2
    公尺處，連續設置2面禁止左轉標誌，內側車道為禁行機車
    道，且重慶南路1段南往北全線禁止機車左轉。」（原法院
    卷第23至24頁）。
    舉發地點現場照片、現場圖顯示臺北市中正區○○○路○段
    南往北方向，重慶南路1段136巷口前燈桿上確實明顯設有連
    續2面禁止機車左轉標誌牌。抗告人於上述時、地左轉重慶
    南路1段136巷行駛，確有不依標誌、標線、號誌指示的違規
    行為；員警楊宗融當時身著警察制服，站在臺北市中正區○
    ○○路1段136巷中段路旁明顯處值勤，並無抗告人所指未公
    開值勤情形；此外，並有臺北市政府警察局舉發違反道路交
    通管理事件掌電字第A4L403623號通知單、臺北市政府警察
    局交通警察大隊95年7月31日北市警交大執字第095330824
    00號書函佐證。
六、抗告意旨所辯，不足採信。原法院認事用法，並無不當。抗
    告無理由，應予駁回。
依道路交通案件處理辦法第26條，刑事訴訟法第412條，裁定如
主文。
中    華    民    國    95    年    11    月    10    日
                  交通法庭審判長法  官  林堭儀
                                法  官  蔡聰明
                                法  官  郭豫珍
以上正本證明與原本無異。
不得再抗告。
                                書記官  楊秋鈴
中    華    民    國    95    年    11    月    10    日


司法院資訊處製作；財團法人民間司法改革基金會備份。
